臺灣高等法院臺中分院民事裁定
109年度重家上字第10號
上  訴  人  邱忠瀚
            邱孟筠



上列上訴人與被上訴人林金釵等人間請求分割遺產事件，上訴人
對於中華民國110年12月29日本院109年度重家上字第10號判決不
服，提起第三審上訴，本院裁定如下：
    主    文
上訴人應於本裁定送達後之7日內，補提出委任律師或具律師資
格之關係人為訴訟代理人之委任狀，及補繳第三審裁判費新臺幣
1,433,865元，逾期未補正，即裁定駁回上訴。
    理    由
一、按民事訴訟法第466條之1規定：「對於第二審判決上訴，上
    訴人應委任律師為訴訟代理人。但上訴人或其法定代理人具
    有律師資格者，不在此限。上訴人之配偶、三親等內之血親
    、二親等內之姻親，或上訴人為法人、中央或地方機關時，
    其所屬專任人員具有律師資格並經法院認為適當者，亦得為
    第三審訴訟代理人。第1項但書及第2項情形，應於提起上訴
    或委任時釋明之。上訴人未依第1項、第2項規定委任訴訟代
    理人，或雖依第2項委任，法院認為不適當者，第二審法院
    應定期先命補正。逾期未補正亦未依第466條之2為聲請者，
    第二審法院應以上訴不合法裁定駁回之。」又提起第三審上
    訴，應依民事訴訟法第77條之16規定，繳納裁判費，此為必
    須具備之程式；而向第三審法院上訴，應依民事訴訟法第77
    條之13及第77條之14規定，加徵裁判費十分之五，民事訴訟
    法第77條之16第1項亦有明文。再當事人提起第三審上訴，
    未依上開規定繳納裁判費者，原第二審法院應定期間命其補
    正，如不於期間內補正，應以裁定駁回之，並為同法第481
    條準用第442條第2項所明定。
二、經查：
　㈠上訴人於民國111年1月21日提起第三審上訴，未依首開規定
    提出委任律師或具律師資格之關係人為訴訟代理人之委任狀
    ，茲命上訴人於收受本裁定7日內補正委任律師為訴訟代理
    人之委任狀。
　㈡又上訴人對被上訴人提起分割遺產事件，依其民事上訴狀所
    載上訴人主張分得之遺產標的物即上訴狀附表所載分割取得
    之財產即編號1-8之不動產，係以遺囑為據，經依原審關於
    不動產之鑑定價額（即上開附表所載之金額），本件上訴利
    益合計為新臺幣（下同）108,295,328元，應徵第三審裁判
    費1,433,865元，亦未據上訴人繳納，茲併限上訴人於收受
    本裁定7日內逕向本院補繳。
　㈢上訴人如逾期未補正上開事項，即裁定駁回上訴。
三、依民事訴訟法第481條、第466條之1第4項前段、第442條第2
    項前段，裁定如主文。　　
中　　華　　民　　國　　111 　年　　1 　　月　　24　　日
                      家事法庭  審判長法　官  黃玉清
　　　　　　　　　　　　　　          法　官  許旭聖
　　　　　　　 　　　　　　　         法　官  葛永輝
正本係照原本作成。    
核定訴訟標的價額部分得抗告，餘不得抗告。        　　　
如不服裁定得於收受送達後10日內向本院提出抗告狀，並繳納抗
告費新台幣1000元。命補正裁判費及委任狀部分不得抗告。
因疫情而遲誤不變期間，得向法院聲請回復原狀。

                                      書記官  王麗英

中　　華　　民　　國　　111 　年　　1 　　月　　24　　日